【裁判字號】    89,易,1170
【裁判日期】    900131
【裁判案由】    竊盜
【裁判全文】
臺灣苗栗地方法院刑事判決                        八十九年度易字第一一七號
    公  訴  人  臺灣苗栗地方法院檢察署檢察官
    被      告  辛○○
右列被告因竊盜案件，經檢察官提起公訴（八十九年度偵字第五一三九號），本院判
決如左：
    主  文
辛○○連續攜帶兇器竊盜，累犯，處有期徒刑壹年貳月。於刑之執行前，令入勞動場
所強制工作參年。
扣案之鑰匙壹支，沒收。
    事  實
一、辛○○前於民國八十二年間，因違反麻醉藥品管理條例案件，經臺灣新竹地方法
    院判處有期徒刑五月嗣經台灣高等法院駁回上訴確定，於八十三年七月七日易科
    罰金執行完畢；又於八十六年間，因違反麻醉藥品管理條例案件，經本院判處有
    期徒刑六月確定，於八十六年六月十二日易科罰金執行完畢。另於八十八年間，
    再因傷害案件，經法院判處應執行有期徒刑三月確定，於八十九年七月十五日執
    行完畢，明顯有犯罪習慣，詎仍不知悔改，基於意圖為自己不法所有之概括犯意
    ，連續於左列時、地為竊盜行為：
（一）先於八十九年十月二十七日二十時許，在新竹市○○路一八二號前，持其所有
      、客觀上足資為兇器之剪刀一把，下手竊取乙○○所有之車號ＲＭＲ－八六三
      號機型機車，得手後旋將該車留供己用，剪刀一把並隨手丟棄而滅失。
（二）又於八十九年十一月二十日二十時許，在苗栗縣頭份鎮○○里○○路九號前，
      徒手竊取己○○所有之車號ＳＣＱ－六七一號機型機車及安全帽一頂，得手後
      旋將該車及安全帽留供己用。
（三）嗣於同年十一月二十一日十六時許，在苗栗縣頭份鎮珊瑚里六鄰三十八號湖蓮
      宮內，持其所有、客觀上足資為兇器之鐵絲一支，竊取該寺廟樂捐箱內香油錢
      計約新台幣（下同）二千六百元，得手後供己花用殆盡。
（四）復於同年十一月二十六日十二時許，在苗栗縣頭份鎮○○里○○路五十號前，
      徒手竊取陳玉卿所有，平日由戊○○騎用之車號ＥＢＡ－六七一號輕型機車，
      得手後供己使用。
（五）復承前之概括犯意，於同年十一月底某日晚間九時許，在苗栗縣頭份鎮○○里
      ○○路三０三號太陽宮內，以其所有、客觀上足資為兇器之鐵絲一支，竊取該
      寺廟樂捐箱內香油錢計妁一百六十八元，得手供己花用殆盡。
（六）又基於同前之概括犯意，於同年十二月七日凌晨三時至四時許，在苗栗縣頭份
      鎮○○里○○○路三０三號前，以自備之鑰匙一支，竊取屬苗栗縣頭份鎮珊瑚
      里社區發展協會所有，由甲○○保管之車號ＩＥＣ－四六二號重型機車一部，
      得手後供己使用。
（七）嗣基於同前之概括犯意，騎乘前開竊得之車號ＩＥＣ－四六二號重型機車至苗
      栗縣頭份鎮流東里一鄰流東二號修緣宮大道佛院及鐵皮屋內，徒手竊取屬修緣
      宮所有之國畫、投射燈、登山瓦斯、玉石球一對等物得手後據為己有。嗣於十
      二月七日十六時二十五分許，辛○○騎乘前開機車在苗栗縣頭份鎮○○里○○
      路五七八巷巷口，為警攔於辛○○所有背包內查獲其竊得之財物，始偵悉上情
      。
二、案經苗栗縣警察局頭份分局報請臺灣苗栗地方法院檢察署檢察官偵查起訴。
    理  由
一、右揭事實，業據被告辛○○坦承不諱，核與被害人乙○○、庚○○、彭延婷、丙
    ○○、甲○○、丁○○等人於警訊中，被害人己○○於警訊及本院審理中指訴失
    竊情節大致相符，復有贓物認領保管單、苗栗縣警察局車輛協尋通報單等件附卷
    可稽及前開查獲之作案工具鑰匙一支扣案足資佐證，堪認被告上揭自白為真實，
    足以採信。，本案事證明確，被告犯行堪以認定。
二、核被告辛○○於前揭事實欄（一）（三）、（五）所為，係犯刑法第三百二十一
    條第一項第三款之攜帶兇器竊盜罪；於事實欄（二）、（四）、（六）、（七）
    所為，則犯同法第三百二十條第一項之普通竊盜罪。又被告為數次竊盜行為，時
    間緊接，所犯係基本構成要件相同之罪名，顯係基於概括犯意而為，應依刑法第
    五十六條連續犯之規定以情節較重之連續攜帶兇器竊盜一罪論，並加重其刑。被
    告有事實欄所載之論罪科刑執行情形，有臺灣高等法院檢察署刑案紀錄簡覆表在
    卷可稽，其於五年內再犯有期徒刑以上之本罪，為累犯，應依刑法第四十七條之
    規定，遞加重其刑。爰審酌被告之品行、犯罪動機、目的、手段、所生之危害及
    竊得物品價值非微，且一再故犯，顯無悔意等一切情狀，量處如主文第一項所示
    之刑。又查被告前已有多次前科，其中傷害案件，甫於八十九年七月十五日執行
    完畢，竟於短短約三個月後即再犯本案，且連續數次竊盜犯行，顯見其有犯罪之
    習慣，若不施以強制工作，實難矯正此惡習，爰依竊盜犯贓物犯保安處分條例之
    規定，諭知被告於刑之執行前，令入勞動場所強制工作三年。
三、扣案之鑰匙一支，為被告所有，且均為供本案竊盜所用之物，業據被告辛○○供
    陳在卷為憑，應依刑法第三十八條第一項第二款規定沒收。
四、據上論斷，應依刑事訴訟法第二百九十九條第一項前段，刑法第五十六條、第三
    百二十一條第一項第三款、第四十七條、第三十八條第一項第二款，竊盜犯贓物
    犯保安處分條例第三條第一項第一款、第四條、第五條第一項前段，判決如主文
    。
中      華      民      國      九十    年      一      月    三十一    日
                                   臺灣苗栗地方法院刑事第一庭
                                           法  官  林  靜  雯
右正本證明與原本無異。
如不服本判決，應於判決送達後十日內向本院提出上訴狀( 應附繕本 )，上訴於臺灣
高等法院台中分院。
                                           書記官  歐  明  秀
中      華      民      國      九十    年      一      月    三十一    日
附錄：
刑法第三百二十一條
犯竊盜罪而有左列情形之一者，處六月以上五年以下有期徒刑：
一  於夜間侵入住宅或有人居住之建築物、船艦，或隱匿其內而犯之者。
二  毀越門扇、牆垣或其他安全設備而犯之者。
三  攜帶兇器而犯之者。
四  結夥三人以上而犯之者。
五  乘火災、水災或其他災害之際而犯之者。
六  在車站或埠頭而犯之者。
前項之未遂罰之。


司法院資訊處製作；財團法人民間司法改革基金會備份。
